【裁判字號】    89,交聲,690
【裁判日期】    901225
【裁判案由】    違反道路交通管理處罰條例聲明異議
【裁判全文】
臺灣臺北地方法院交通事件裁定                    八十九年度交聲字第六九○號
    異議人即
    受處分人  中西國際企業管理顧問有限公司  設臺北市○○○路○段一二一號三
    代 表 人  何似蘭
右列受處分人因違反道路交通管理處罰條例案件，對於臺北市交通事件裁決所中華民
國八十九年九月十四日所為之處分( 原處分案號：北市裁三字第車裁22-C00000000號
 )聲明異議，本院裁定如左：
        主      文
異議駁回。
        理      由
一、汽車駕駛人駕駛汽車，應遵守道路交通標誌、標線、號誌之指示，「道路交通安
    全規則」第九十條前段定有明文。「道路交通標誌標線號誌設置規則」第二百零
    六條第五款第一目規定「圓形紅燈」之行車管制號誌係表示禁止車輛通行，不得
    超越停止線或進入路口，如汽車駕駛人，駕車行經有燈光號誌管制之交岔路口闖
    紅燈者，處新臺幣一千八百元以上三千六百元以下( 即銀元六百元以上一千二百
    元以下 )罰鍰，修正前「道路交通管理處罰條例」第五十三條亦有處罰規定( 按
    「道路交通管理處罰條例」第五十三條雖於九十年一月十七日總統令修正公布，
    提高罰鍰金額為新臺幣一千八百元以上五千四百元以下，並自同年六月一日起施
    行，惟因交通違規裁罰案件之性質，係道路交通主管機關本於職權就個別交通違
    規行為所為裁罰之決定而對外直接發生法律效果之單方行政行為，按實體從舊程
    序從新原則，本件仍應適用行為時即修正前之「道路交通管理處罰條例」，行政
    法院五十六年度判字第八十一號判例參照 )。
二、本件受處分人即異議人「中西國際企業管理顧問有限公司」( 下稱：中西國際企
    業公司 )所有之一輛車牌BD-3823 號自用小客車，於八十九年五月二日下午五時
    卅，由該公司代表人何似蘭駕駛，沿臺北縣淡水鎮○○路直行前駛，途經設有燈
    光號誌管制之中山路、清水街交岔路口，明知其遵行方向之行車管制號誌係禁止
    車輛通行及不得超越停止線或進入路口之「圓形紅燈」行車管制號誌，竟不遵守
    該行車管制號誌之指示，逕自駕車闖紅燈超越停止線進入路口行駛，為臺北市政
    府警察局淡水分局中山路派出所執勤員警張育正利用科學儀器( 照相機 )拍照採
    證，以其有違反行為時「道路交通管理處罰條例」第五十三條規定之行為掣單(
    北縣警交字第C00000000 號 )指定應到案日期( 八十九年五月卅一日 )逕行舉發
    。嗣因受處分人依限到案向原處分機關提出申訴，但未告知違規駕駛人姓名、身
    分證統一編號及住址，原處分機關請舉發單位調查結果，仍認受處分人確有前揭
    闖紅燈之違規駕駛行為，原處分機關乃於八十九年九月十四日依行為時「道路交
    通管理處罰條例」第五十三條規定，從輕裁處新臺幣一千八百元罰鍰之處分。
三、訊據受處分人中西國際企業公司固不否認該公司所有之一輛車牌BD-3823 號自用
    小客車，於前揭時地由何似蘭駕駛為警拍照之事實，惟矢口否認該駕駛人有違反
    「道路交通管理處罰條例」第五十三條( 闖紅燈 )之行為，辯稱略以採證相片顯
    示該輛車牌BD-3823 號自用小客車之第三煞車燈已經亮起，足見已在路口停車而
    未闖紅燈前駛，僅車頭越過停止線，應是紅燈越線停車云云。經查：右揭事實，
    有採證相片一張在卷可稽。證人( 舉發員警 )張育正於本院調查中亦到庭具結證
    述略以其當時正在臺北縣淡水鎮○○路、清水街交岔路口執行交通整理勤務，見
    車牌BD-3823 號自用小客車沿中山路直行闖紅燈，即連續拍照兩張，該輛自用小
    客車駕駛人雖然有踩煞車，但是仍然繼續直行前駛，而所拍攝兩張相片之第一張
    ( 底片編號：０ )由於感光關係沒有沖洗出來，第二張( 底片編號：１ )即是本
    件卷附闖紅燈違規採證相片，其由於該車駕駛人雖然有踩煞車，但是車輛仍然往
    前行駛，印象深刻而將底片保留等語綦詳，載明筆錄在卷可稽，並提出底片當庭
    檢視相符( 核閱後發還 )。按證人張育正為原處分機關認定受處分人中西國際企
    業公司所有之該輛車牌BD-3823 號自用小客車駕駛人有前開違規闖紅燈行為之原
    證人，其到庭在本院法官面前以言詞供述本件訴訟上之待證事實( 車牌BD-3823
    號自用小客車駕駛人於前揭時地闖紅燈之違規事實 )，本院由其上開供述已得有
    該輛自用小客車駕駛人確有上開違規行為之心證，且於本件卷存證據資料內並無
    任何積極證據足以證明證人張育正上開供述係屬虛偽，亦無有足以令人顯信其供
    述為不可採之品性證據或前科證據存在，本院自不得僅以證人張育正為本件開單
    舉發員警而全盤抹煞其在訴訟上所具有之原證人資格。況查交通警察掣單舉發違
    反道路交通管理處罰條例所列之違規事實，本質上為行政處分，係公務員基於職
    務上之權力，依法就特定之具體事件所為之具公法上效果之單方面行政行為，基
    於公務員為公法上行為具有公信力之原則，該行政行為當可被推定為真正，其據
    以依法處分之事實認定亦為正確無誤，從而本件受處分人中西國際企業公司空言
    否認車牌BD-3823 號自用小客車駕駛人於前揭時地闖紅燈之辯解無非係卸責之詞
    ，不足採信。本件車牌BD-3823 號自用小客車駕駛人於前揭時地駕車闖紅燈之事
    實洵堪認定。末查車牌BD-3823 號自用小客車為受處分人中西國際企業公司所有
    ，有車籍登記資料影本一紙在卷。受處分人中西國際企業公司未於應到案日期前
    到案告知違規駕駛人姓名、身分證統一編號及住址，原處分機關乃依「違反道路
    交通管理事件統一裁罰標準及處理細則」第二十四條後段及行為時「道路交通管
    理處罰條例」第五十三條、第八十五條第三項規定，裁處車牌BD-3823 號自用小
    客車所有人中西國際企業公司新臺幣一千八百元罰鍰，並無違誤，本件聲明異議
    為無理由，應予駁回。
據上論斷，應依道路交通案件處理辦法第十九條，裁定如主文。
中      華      民      國     九    十     年    十二    月    廿五    日
                          臺灣臺北地方法院交通法庭
                                          法  官    鍾  華
右正本證明與原本無異。
如不服本裁定，應於裁定送達後五日內向本院提出抗告狀。
                                          書記官    劉芸珊
中      華      民      國     九    十     年    十二    月   二十五   日


司法院資訊處製作；財團法人民間司法改革基金會備份。
